Minutes et répertoires du notaire Antoine HUART, janvier 1651 - décembre 1660 (étude VIII)
Archives nationales
Minutes et répertoires du notaire Antoine HUART, janvier 1651 - décembre 1660 (étude VIII)
MC/ET/VIII/669 - MC/ET/VIII/770, MC/RE/VIII/3
Etude VIII; Huart, Antoine
Archives nationales de France
Minutes et répertoires: la loi 2008-696 du 15 juillet 2008 relative aux archives a fixé à 75 ans à compter de la date de l'acte, ou à 25 ans à compter de la date du décès de l'intéressé si ce délai est plus bref, le délai de communication des minutes et répertoires des notaires; ce délai est porté à 100 ans à compter de la date de l'acte si le document se rapporte à un mineur (code du Patrimoine, articles L213-2, 4e d et 5e).
Autres documents de l'étude (dossiers de clients, comptabilité...): s'agissant d'archives privées, ces documents sont communicables selon les modalités fixées par le déposant ou le donateur.
Certains documents ne sont pas accessibles en raison de leur mauvais état de conservation.
Versement
Accès aux autres instruments de recherche du notaire Antoine HUART
Minutes et répertoires du notaire Antoine HUART, 1631 - 25 avril 1681 (étude VIII)
- Minutes de Antoine HUART, janvier 1651 - décembre 1660; MC/ET/VIII/669 - MC/ET/VIII/770
  - Minutes. 1651, janvier - juillet, janvier - juillet 1651; MC/ET/VIII/669
    Informations concernant le classement:
    Le niveau inférieur de description, quand il existe, correspond aux minutes d'actes. Toutes les minutes ne sont pas forcément décrites une à une. Les descriptions de ces minutes sont plus ou moins détaillées.
  - Minutes. 1651, août - décembre, août - décembre 1651; MC/ET/VIII/670
  - Minutes. 1652, janvier - juin, janvier - juin 1652; MC/ET/VIII/671
  - Minutes. 1652, juillet - décembre, juillet - décembre 1652; MC/ET/VIII/672
  - Minutes. 1653, janvier - juin, janvier - juin 1653; MC/ET/VIII/673
  - Minutes. 1653, juillet - décembre, juillet - décembre 1653; MC/ET/VIII/674
  - Minutes. 1654, janvier - juin, janvier - juin 1654; MC/ET/VIII/675
  - Minutes. 1654, juillet - décembre, juillet - décembre 1654; MC/ET/VIII/676
  - Minutes. 1655, janvier - juin, janvier - juin 1655; MC/ET/VIII/677
  - Minutes. 1655, juillet - décembre, juillet - décembre 1655; MC/ET/VIII/678
  - Minutes. 1656, janvier - juin, janvier - juin 1656; MC/ET/VIII/679
    - Constitution par Roger de Rabustin, colonel général de la cavalerie légère de France, à Claude Des Barres, veuve d'Antoine Duprat, baron de Viteaux, demeurant rue Saint-Benoît, de 120 livres 13 sols 4 deniers de rente, pour demeurer quitte de la somme de 2 166 livres de rente qu'il lui devait pour une autre rente et ses intérêts., 27 avril 1656; MC/ET/VIII/679
      Origine de l'information:
      Documents du Minutier central concernant l'histoire littéraire (1650-1700) [2295 actes], par Madeleine Jurgens et Marie-Antoinette Fleury, Paris, Presses universitaires de France, 1960, p. 360 (instrument de recherche imprimé dématérialisé dont la version intégrale est accessible en ligne par la rubrique 'Autres instruments de recherche', voir contexte dans le Plan d’orientation général - Notaires de Paris, guides thématiques du Minutier).
      Date de révision: 2009-2011
      Date de création de la notice: 2009
      Documents du Minutier central concernant l'histoire littéraire (1650-1700), par Madeleine Jurgens et Marie-Antoinette Fleury. Presses universitaires de France, 1960, XXIII-511 p.
      constitution de rente; Saint-Benoît (rue); Bussy-Rabutin, Roger de (1618-1693); Rouville, Louise de (1622-1703); Des Barres, Claude des; Duprat de Vitteaux, Antoine; officier (armée)
  - Minutes. 1656, juillet - décembre, juillet - décembre 1656; MC/ET/VIII/680
  - Minutes. 1657, janvier - juin, janvier - juin 1657; MC/ET/VIII/681; Document détérioré.
  - Minutes. 1657, juillet - septembre, juillet - septembre 1657; MC/ET/VIII/682; Document détérioré.
  - Minutes. 1657, octobre - décembre, octobre - décembre 1657; MC/ET/VIII/683
  - Minutes. 1658, janvier - juin, janvier - juin 1658; MC/ET/VIII/684
  - Minutes. 1658, juillet - décembre, juillet - décembre 1658; MC/ET/VIII/685
  - Minutes. 1659, janvier - mars, janvier - mars 1659; MC/ET/VIII/686
  - Minutes. 1659, avril - juin, avril - juin 1659; MC/ET/VIII/687
  - Minutes. 1659, juillet - septembre, juillet - septembre 1659; MC/ET/VIII/688
    - AUMONT (Jacques d') Chevalier des Ordres du Roi, conseiller en ses Conseils d'Etat et Privé. § Quittance au nom de Charlotte-Catherine de VILLEQUIER, veuve de Jacques d'AUMONT, demeurant rue des Poullies., 23 mai 1615; MC/ET/VIII/688; fol. 436
      Fichier dit 'général' XVIIe-XVIIIe siècles, par le personnel du Minutier, 1954-1999 ( fichier papier entièrement dématérialisé; voir contexte dans le Plan d’orientation général - Notaires de Paris, guides thématiques du Minutier).
      Date de révision: 2011-2012
      Date de création de la notice: 2010
      quittance; Aumont, Jacques d' (15..-1614)
  - Minutes. 1659, octobre - décembre, octobre - décembre 1659; MC/ET/VIII/689
  - Minutes. 1660, janvier - mai, janvier - mai 1660; MC/ET/VIII/690
  - Minutes. 1660, juin - août, juin - août 1660; MC/ET/VIII/691
  - Minutes. 1660, septembre - décembre, septembre - décembre 1660; MC/ET/VIII/692
  - Brevets. 1651 - 1653, MC/ET/VIII/769
    Informations complémentaires:
    1651 et 1653.
    brevet notarié
  - Brevets. 1659 - 1660, MC/ET/VIII/770
    1659 et 1660.
- Répertoire(s) de Antoine HUART, 1651 - 1660; MC/RE/VIII/3
  - Répertoire. 1651 - 1660, MC/RE/VIII/3
    Informations concernant le classement et la cotation:
    Le niveau inférieur de description, quand il existe, correspond aux mentions d'actes contenues dans le répertoire. Parmi celles-ci, certaines peuvent y être décrites, de manière plus ou moins détaillée. Pour consulter l'acte proprement dit, il convient de rechercher la cote au niveau des articles (registre ou liasse) des minutes du notaire (cote de type 'MC/ET').